---
title: "La interfase de RStudio"
author: "Priscilla Minotti"
date: "11 de mayo de 2018"
output: html_document
---


En el curso usaremos la última versión de R y RStudio, así que si tenés instalada una versión previa, puede que algunas cosas se vean un poco distintas.

Si quedó todo bien instalado, cuando abras RStudio deberías ver algo que se parece a esto:

Poner aqui la Figura anotada de interfase de RSTUDIO

# La Consola
La consola es la ventana de linea de comando o Command prompt

La consola puede usarse como calculadora, 

```{r}
2+3
```

para guardar valores en variables y luego usar estas variables en algun calculo,
```{r}
radio<-22
pi*radio

diametro<-44
diametro
```
para listar los objetos del directorio de trabajo,
```{r}
#ls()
```
etc.

La Barra de Titulo de la Consola muestra el directorio de trabajo actual, puede interrumpir el trabajo de R y minimiza o maximiza la Consola en relación al panel Fuente (Source)

En la consola se pueden Recuperar comandos anteriores usando la flecha Arriba (y Abajo) y haciendo Control+Arriba se presenta la lista de los ultimos comandos como para recorrerlos y elegir alguno.

Ctrl+L limpia la consola

# El panel Source o Fuente

Alli es donde escribimos y documentamos nuestro codigo para guardarlo en un archivo y poder reproducidrlo y modificarlo segun sea necesario

Autocompletado de código . 
empezar a escribir (al menos 3 letras) + TAB 
empezar a escribir Control + Arriba  da listado de instancias donde se uso ese codigo



# El directorio de trabajo  wd 

Es donde R va guardando los objetos que se van creando en una sesion de trabajo. 

Se puede daber cual es la ubicacion que estamos usando como directorio de trabajo  mirando la barra de titulos de la consola. Por defecto es en Documentos del usuario (~/)

Figura

Pero si queremos usar esta ubicacion en una parte de un codigo, usamos desde la consola o en el script 
```{r}
getwd()
```


Si queremo cambiar de directorio de trabajo debemos dar la direccion del mismo


```{r}
#setwd("path_directorio) #reemplaza por el path al directorio de trabajo nuevo
```

Tambien lo podemos hacer desde el menu Session> Set Working Directory y veremos que luego la consola reproduce este pedido.


Listas los archivos del directorio de trabajo de R con 
```{r}
dir()
```

Si queremos borrar el objeto d que creamos mas arriba, escribimos 
```{r}
rm(diametro)
```



Borras todos los objetos de R del directorio de trabajo con 
rm(list = ls())


